【裁判字號】    89,易,52
【裁判日期】    890302
【裁判案由】    侵占
【裁判全文】
臺灣雲林地方法院刑事判決                            八十九年度易字第五二號
    公  訴  人  臺灣雲林地方法院檢察署檢察官
    被      告  乙○○
右列被告因侵占案件，經檢察官向本院虎尾簡易庭聲請簡易判決處刑（八十八年度偵
字第四九六四號），本院虎尾簡易庭認不宜以簡易判決處刑，簽移本院，本院判決如
左：
    主  文
乙○○意圖為自己不法之所有，而侵占自己持有他人之物，處有期徒刑月。
    事  實
一、乙○○於民國（下同）八十八年八月十七日，在雲林縣北港鎮○○路六四四號，
    向獨資經營益明小客車租賃行之甲○○租得車牌號碼ＩＩ－三三一一號自用小客
    車一部，約定租用一日，租金新台幣（下同）二千元，並應於八十八年八月十八
    日下午十三時二十分返還。詎租期屆滿後，竟意圖為自己不法之所有，易持有為
    所有，將上開租用之小客車侵占入己。嗣於同年十一月六日，乙○○駕駛該車行
    經雲林縣元長鄉客仔厝派出所附近，始為甲○○發現上開小客車。
二、案經甲○○訴請臺灣雲林地方法院檢察署檢察官偵查後，聲請簡易判決處刑，經
    本院虎尾簡易庭受理後，簽移本院審理。
    理  由
一、訊之被告乙○○固不否認於右揭時地向甲○○經營之益明小客車租賃行，租得車
    號ＩＩ－三三一一號自用小客車後，未依限返還，惟辯稱：伊租得上開小客車後
    借予朋友使用，朋友稱五日後歸還，曾打電話向車行延期，後來似乎到八十八年
    十月二十日始還車云云。然查，右揭事實業據被害人甲○○指訴甚明，並有汽車
    租賃契約書、身分證、駕駛執照影本各一紙在卷可稽。且被告明知租賃期限為八
    十八年八月十八日下午十三時二十分，縱令曾延展五日，距離其自稱八十八年十
    月二十日歸還，或被害人甲○○所指八十八年十一月六日始取回該車之時間，長
    達二月，該期間內被告未與甲○○聯繫，亦未交代其行縱，其意圖為自己不法所
    有之犯意，至為灼然，所辯自非足取。本件事證已明，應依法論科。
二、核被告所為，係犯刑法第三百三十五條第一項普通侵占罪。爰審酌被告一時貪念
    ，為圖己便，將租得之小客車據為己有，時間長達二月，致被害人車輛調度、運
    作之困難，且自用小客車價值不貲，所造成之損害非輕，且未與告訴人和解，賠
    償其相當於租金之損失，惟被告事後已將該車返還，及被告犯罪後之態度等一切
    情狀，量處如主文所示之刑。
據上論斷，應依刑事訴訟法第二百九十九條第一項前段，刑法第三百三十五條第一項
，罰金罰鍰提高標準條例第一條前段，判決如主文。
本案經檢察官劉仁慈到庭執行職務
中      華      民      國    八十九    年      三      月      二      日
                                    臺灣雲林地方法院刑事第二庭
                                        法  官  陳  宏  卿
右正本證明與原本無異。
如不服本判決，應於判決送達後十日內，向本院提出上訴狀。（須附繕本）
                                        書記官  陳  姵  君
中      華      民      國    八十九    年      三      月      二      日
刑法第三百三十五條
意圖為自己或第三人不法之所有，而侵占自己持有他人之物者，處五年以下有期徒刑
、拘役或科或併科一千元以下罰金。
前項之未遂犯罰之。


司法院資訊處製作；財團法人民間司法改革基金會備份。
